最　高　行　政　法　院　裁　定
                                     100年度裁字第1073號
上  訴  人　汶鴻電腦股份有限公司
代　表　人　陳碧卿
訴訟代理人　張菀萱　律師
被 上訴 人　財政部臺灣省北區國稅局
代　表　人　吳自心
上列當事人間營業稅事件，上訴人對於中華民國99年12月9日臺
北高等行政法院99年度訴字第1496號判決，提起上訴，本院裁定
如下：
　　主  文
上訴駁回。
上訴審訴訟費用由上訴人負擔。
　　理  由
一、按對於高等行政法院判決之上訴，非以其違背法令為理由，
    不得為之，行政訴訟法第242條定有明文。依同法第243條第
    1項規定，判決不適用法規或適用不當者，為違背法令；而
    判決有同條第2項所列各款情形之一者，為當然違背法令。
    是當事人以高等行政法院判決有不適用法規或適用法規不當
    為上訴最高行政法院之理由時，其上訴狀或理由書應有具體
    之指摘，並揭示該法規之條項或其內容。如以行政訴訟法第
    243條第2項所列各款情形為理由時，其上訴狀或理由書，應
    揭示合於該條項各款之事實，如未依此項方法表明者，即難
    認為已對高等行政法院判決之違背法令有具體之指摘，其上
    訴自難認為合法。
二、本件上訴人於民國88年9月至90年12月間無進銷貨事實，開
    立統一發票予鑫業貿易有限公司、浩程科技股份有限公司、
    騰元電子股份有限公司、植陽實業有限公司、桃市貿易有限
    公司及尚德實業股份有限公司（下稱鑫業公司、浩程公司、
    騰元公司、植陽公司、桃市公司及尚德公司），銷售額計新
    臺幣（下同）484,214,777元，同時取得浩程公司、騰元公
    司、植陽公司、桃市公司、上普電子股份有限公司及國康科
    技股份有限公司（下稱上普公司及國康公司）虛開之統一發
    票，金額計554,485,307元，涉有虛報進項稅額3,513,586元
    情事，經被上訴人查獲，初查乃據以核定補徵營業稅額3,51
    3,586元，並依加值型及非加值型營業稅法（下稱營業稅法
    ）第51條第5款規定，按所漏稅額3,513,586元處7倍之罰鍰
    計24,595,100元（計至百元止）。上訴人不服，申請復查，
    獲准變更罰鍰金額為17,567,900元，其餘復查駁回，上訴人
    仍表不服，訴經財政部97年11月17日台財訴字第0970042825
    0號訴願決定駁回後，因未提起行政訴訟而告確定。嗣上訴
    人於98年5月18日向財政部申請再審，經財政部98年8月17日
    台財訴字第09800255500號再審決定駁回，上訴人復於98年
    12月9日向被上訴人具函，主張上訴人原代表人陳建旭已獲
    臺灣高等法院98年度上訴字第2223號刑事判決無罪，符合行
    政程序法第128條規定新事實或新證據之要件，請求重開程
    序，並撤銷原核定補徵稅款及裁罰處分云云，經被上訴人以
    98年12月18日北區國稅三重三字第0981045954號函否准所請
    。上訴人不服，遂循序提起行政訴訟，經原判決以：按「為
    判決基礎之民事或刑事判決及其他裁判或行政處分，依其後
    之確定裁判或行政處分已變更者」，須原確定判決係以該等
    裁判或行政處分為裁判基礎，而該裁判或行政處分，已因其
    後確定之裁判或行政處分有所變更，致使原確定判決之基礎
    發生動搖者而言。若原確定判決並非以該等裁判或行政處分
    為裁判基礎，而僅引為判決之證據資料者，縱其後之確定裁
    判或行政處分已變更，亦不得依前開條款規定提起再審之訴
    ，本院82年度判字第1850號判決意旨可資參照。本件財政部
    臺灣省北區國稅局95年9月11日95年度財營字第Z0000000000
    000號課稅及罰鍰處分，係以訴外人陳健文、陳建旭二人於
    稅務員詢問時之供述、財政部臺灣省北區國稅局查緝案件稽
    查報告書、營業人營業設立及變更登記之稅籍資料、公司登
    記資料、專案申請調檔統一發票查核名冊及清單、汶鴻公司
    銀行帳戶存提明細為憑，而非以其刑事責任之有無為據；上
    訴人之補稅及罰鍰處分，既基於行政責任而非依附刑事責任
    ，亦未以民事或刑事判決及其他裁判或行政處分為判斷基礎
    ，是上訴人負責人刑事部分嗣雖經判決無罪確定，尚難謂符
    合行政訴訟法第273條第1項第11款所定再審事由之構成要件
    ，且刑事無罪判決只是就已發生之事實、證據為刑法上之評
    價，亦難謂係前揭行政程序法第128條第1項第2款所稱「發
    生新事實或發現新證據」，被上訴人主張上訴人請求不合於
    行政程序法第128條第1項第2款及第3款規定，並無不合。再
    者，本件上訴人負責人刑事部分雖經判決無罪確定，但刑事
    案件與行政案件認定事實所依證據之寬嚴標準不同，難謂財
    政部臺灣省北區國稅局95年9月11日95年度財營字第Z000000
    0000000號課稅及罰鍰處分適用「證據法規」顯有錯誤，被
    上訴人以其不合於行政訴訟法第273條第1項第1款規定，否
    准上訴人重開行政程序之請求，並無違誤等由，乃駁回上訴
    人在原審之訴。
三、上訴意旨略以：上訴人之負責人已獲臺灣高等法院98年度上
    訴字第2223號刑事判決無罪，既相當於行政訴訟法之再審事
    由，依法即屬行政程序法第128條第1項第3款事由，然原審
    法院卻以上訴人未合於同條項第2款發生新事實或新證據為
    由，遽予駁回上訴人之訴，其判決理由顯然前後矛盾；又原
    審法院就有利上訴人主張之各項事證，不僅漏未審酌，復未
    敘明未予採酌之理由，其判決亦有不備理由與理由矛盾之違
    法等語，為其理由。
四、經核本件上訴人對於高等行政法院判決上訴，雖以該判決有
    判決不備理由及理由矛盾之違背法令為由，惟核其上訴理由
    狀所載內容，無非重述其在原審業經主張而為原判決不採之
    陳詞，就原審取捨證據、認定事實之職權行使，指摘其為不
    當，而非具體說明其有何不適用法規或適用法規不當之情形
    ，並揭示該法規之條項或其內容，及合於行政訴訟法第243
    條第2項所列各款之事實，難認對該判決之如何違背法令已
    有具體之指摘。況縱原判決雖有未於判決中加以論斷者，惟
    尚不影響於判決之結果，與所謂判決不備理由之違法情形亦
    不相當。是依首開規定及說明，應認其上訴為不合法。
五、據上論結，本件上訴為不合法。依行政訴訟法第249條第1項
    前段、第104條、民事訴訟法第95條、第78條，裁定如主文
    。
中　　華　　民　　國　　100　 年　　4　　 月　　28　　日
                    最高行政法院第四庭
                        審判長法官　吳　明　鴻
                              法官　林　茂　權
                              法官　侯　東　昇
                              法官　黃　秋　鴻
                              法官　陳　國　成

以  上  正  本  證  明  與  原  本  無  異
中　　華　　民　　國　　100　 年　　4　　 月　　29　　日
　　　　　　　　　　　　　　　書記官　吳　玫　瑩